臺灣臺中地方法院刑事判決
111年度簡上字第53號
上  訴  人  臺灣臺中地方檢察署檢察官
被      告  陳  煌



上列上訴人因被告妨害公務等案件，不服本院110年度簡字第939
號中華民國110年10月27日第一審刑事簡易判決（起訴案號：110
年度偵字第14307號），提起上訴，本院管轄之第二審合議庭判
決如下：
    主      文
上訴駁回。
陳煌緩刑貳年。
    犯罪事實及理由
一、本案經本院審理結果，認第一審刑事簡易判決之認事用法及
    量刑均無不當，應予維持，除增列證據「被告於本院準備程
    序及審理時所為之自白（見本院簡上卷第45頁、第73頁）」
    、「調解結果報告書、本院調解程序筆錄、訊問筆錄、和解
    書各1份（見本院簡上卷第49頁、第51-52頁、第53頁、第75
    頁）」外，其餘均引用第一審刑事簡易判決書及原審判決引
    自臺灣臺中地方檢察署檢察官起訴書所記載之犯罪事實、證
    據及理由（如附件）。
二、檢察官循告訴人李彥霖之請求提起上訴，上訴意旨略以：被
    告犯行惡劣，迄今未能深切檢討其言行態度，未獲告訴人之
    原諒，原審量刑顯然過輕，請將原判決撤銷，另為適當合法
    之判決等語。
三、經查：
　㈠按刑罰之量定，屬法院自由裁量之職權行使，應審酌刑法第
    57條所列各款事由及一切情狀，為酌量輕重之標準，並非漫
    無限制；量刑輕重係屬事實審法院得依職權自由裁量之事項
    ，苟已斟酌刑法第57條各款所列情狀而未逾越法定刑度，不
    得遽指為違法；且在同一犯罪事實與情節，如別無其他加重
    或減輕之原因，下級審量定之刑，亦無過重或失輕之不當情
    形，則上級審法院對下級審法院之職權行使，原則上應予尊
    重（最高法院72年台上字第6696號、75年台上字第7033號判
    例及85年度台上字第2446號判決意旨參照）。原審認被告所
    犯刑法第140條第1項侮辱公務員罪及同法第309條第1項之公
    然侮辱罪事證明確，據以論罪科刑，並審酌被告於員警依法
    執行職務時，不思謹言慎行，竟口出穢語辱罵值勤之員警，
    其藐視法治及挑戰執法公權力之心態及行為，殊無足取，惟
    念其犯後坦承犯行，知所悔悟，態度尚可等一切情狀，量處
    被告拘役20日，並諭知易科罰金之折算標準，經核認事用法
    均無違誤，且原審本於被告之責任為基礎，具體審酌刑法第
    57條各款所列情狀，於法定刑之範圍內量處被告前揭刑度，
    揆諸上開說明，不得遽指為違法，本院自應予尊重。上訴人
    指摘原審判決量刑過輕，請求撤銷原判決，為無理由，應予
    駁回。
  ㈡被告前未曾因故意犯罪受有期徒刑以上刑之宣告，有被告之
    臺灣高等法院被告前案紀錄表1份在卷可稽，本院考量被告
    一時失慮而出言辱罵執勤員警，犯後於本院準備程序及審理
    時俱坦承犯行不諱，並於本院審理中與告訴人達成和解，且
    已依和解內容賠償告訴人所受損失共新臺幣1萬5000元完畢
    等情，有和解書1份在卷足佐（見本院簡上卷第75頁），告
    訴人並表示願意原諒被告，同意給予被告緩刑等語（見本院
    簡上卷第46頁），堪認被告犯後已盡力彌補犯罪所生損害，
    確有悔悟之心，足見其經此偵審程序及科刑宣告，當能知所
    警惕，信無再犯之虞。本院綜合上情，認原審所宣告之刑以
    暫不執行為適當，爰依刑法第74條第1項第1款宣告緩刑2年
    ，以勵自新。　　
據上論斷，應依刑事訴訟法第455條之1第1項、第3項、第368 條
、第373條，刑法第74條第1項第1款，判決如主文。 
本案經檢察官胡宗鳴提起公訴，檢察官温雅惠到庭執行職務。
中　　華　　民　　國　　111 　年　　6 　　月　　29　　日
                  刑事第七庭  審判長法  官  尚安雅
　　　　　　　　　                  法  官  林忠澤
　　　　　　　　　                  法  官  王怡蓁
以上正本證明與原本無異。
本件不得上訴。 
                                    書記官  黃雅青
中　　華　　民　　國　　111 　年　　6 　　月　　29　　日

【附件】
臺灣臺中地方法院刑事簡易判決
110年度簡字第939號
公  訴  人  臺灣臺中地方檢察署檢察官
被      告  陳煌  
上列被告因妨害公務等案件，經檢察官提起公訴（110年度偵字
第14307號），被告於本院準備程序時自白犯罪，本院認為宜以
簡易判決處刑，判決如下：
    主  文
陳煌犯侮辱公務員罪，處拘役貳拾日，如易科罰金，以新臺幣壹
仟元折算壹日。
    犯罪事實及理由
一、本件犯罪事實及證據理由，除證據部分「被告陳煌於警詢及
    偵訊中之人共述」更正為「被告陳煌於警詢及偵訊中之供述
    」，及補充「被告陳煌於本院準備程序時之自白」外，餘均
    引用檢察官起訴書（如附件）之記載。
二、核被告陳煌所為，係犯刑法第140條第1項之侮辱公務員罪及
    同法第309條第1項之公然侮辱罪。被告係以一侮辱告訴人李
    彥霖之行為同時觸犯上開2罪名，為想像競合，應依刑法第5
    5條規定，從一重之侮辱公務員罪處斷。爰審酌被告於員警
    依法執行職務時，不思謹言慎行，竟口出穢語辱罵值勤之員
    警，其藐視法治及挑戰執法公權力之心態及行為，殊無足取
    ，惟念其犯後坦承犯行，知所悔悟，態度尚可等一切情狀，
    量處如主文所示之刑，並諭知易科罰金之折算標準，以示懲
    儆。
三、依刑事訴訟法第449條第2項、第3項、第454條第2項，刑法
    第140條第1項、第309條第1項、第55條、第41條第1項前段
    ，刑法施行法第1條之1，逕以簡易判決處刑如主文。
四、如不服本判決，得自收受送達之日起20日內，向本院提起上
    訴。
中    華    民    國   110    年    10    月    27    日
              刑事第十五庭  法　官  簡佩珺
以上正本證明與原本無異。
告訴人或被害人如不服判決，應備理由具狀向檢察官請求上訴，
上訴期間之計算，以檢察官收受判決正本之日起算。
　　　　　　　　  　　　　　        書記官  陳玲誼
中　　華　　民　　國　　110 　年　　10　　月　　27　　日

【附件】
臺灣臺中地方檢察署檢察官起訴書
110年度偵字第14307號
　　被　　　告　陳煌　　男　65歲（民國00年0月00日生）
　　　　　　　　　　　　住苗栗縣○○鎮○○街00號
　　　　　　　　　　　　國民身分證統一編號：Z000000000號
上列被告因妨害公務等案件，業經偵查終結，認應提起公訴，茲
將犯罪事實及證據並所犯法條分敘如下：
　　　　犯罪事實
一、陳煌(所涉妨害自由部分，另為不起訴處分)於民國110年4月
    1日晚間8時32分許，騎乘車牌號碼000-000號普通重型機車
    ，行經臺中市豐原區向陽路與南村路交岔路口處，因違規跨
    越雙黃線行駛，遭臺中市政府警察局豐原分局豐東派出所警
    員李彥霖攔查並舉發違規。詎陳煌竟基於公然侮辱及對公務
    員依法執行職務時當場侮辱之犯意，於同日晚間8時35分許，
    在南村路12號前，對正在執行職務之警員李彥霖辱罵：「你
    警察是在囂張什麼」、「幹你是在怎樣」、「懶ㄋㄨㄚ」(臺語
    )等語，足以貶損李彥霖之人格、名譽及社會評價。
二、案經李彥霖訴由臺中市政府警察局豐原分局報告偵辦。
　　　　證據並所犯法條
一、證據清單及待證事實：
編號 證據名稱 待證事實 1 被告陳煌於警詢及偵訊中之人共述 被告於上揭時、地，因遇警員即告訴人李彥霖攔查，而與告訴人發生爭執之事實。 (惟辯稱：伊未說「幹」，伊僅係稍微爭執云云。) 2 證人即告訴人李彥霖於警詢中之指證 全部犯罪事實。 3 秘錄器錄影檔案光碟1片、秘錄器錄影畫面擷圖4張、錄影譯文、警察服務證、豐東派出所27人勤務分配表、員警出入及領用(槍枝彈藥、無線電機、行動電腦)登記簿影本、員警工作紀錄簿、臺中市○○○○○○○○○道路○○○○○○○○○○○○○號查詢機車駕駛人各1份等 全部犯罪事實。 
二、核被告所為，係犯刑法第140條第1項之於公務員依法執行職
    務時當場侮辱及第309條第1項之公然侮辱等罪嫌。被告以1行
    為觸犯上揭2罪名，為想像競合犯，請依同法第55條之規定
    ，從一重之於公務員依法執行職務時當場侮辱罪處斷。
三、依刑事訴訟法第251條第1項提起公訴。
　　此　致
臺灣臺中地方法院
中　　華　　民　　國　 110　　年　　7 　　月　　21　　日
　　　　　　　　　　　　　　　檢　察　官　胡宗鳴
本件正本證明與原本無異
中　　華　　民　　國　 110　　年　  7     月　　28 　 日
                              書  記  官  蔡育銘